臺灣高等法院刑事判決　　　　　　　 100年度交上易字第89號
上　訴　人　臺灣桃園地方法院檢察署檢察官
被　　　告　吳漢銘
上列上訴人因被告過失致死案件，不服臺灣桃園地方法院99年度
審交易字第415號，中華民國100年1月31日第一審判決（起訴案
號：臺灣桃園地方法院檢察署99年度偵字第22302號），提起上
訴，本院判決如下：
    主  文
上訴駁回。
吳漢銘緩刑貳年。
    事實及理由
一、本案經本院審理結果，認第一審以被告吳漢銘犯刑法第276
    條第1項之過失致死罪，判處有期徒刑6月，並諭知如易科罰
    金，以新臺幣（下同）1000元折算1日，核其認事用法及量
    刑均無不當，應予維持，並引用第一審判決書記載之事實、
    證據及理由（如附件）。
二、檢察官上訴意旨略以：被告造成被害人傷害不治死亡，被告
    過失情節重大，且所生損害嚴重，卻尚未與被害人家屬達成
    和解，難謂其態度良好，原審僅量處有期徒刑6月，量刑顯
    然過輕，指摘原判決不當云云。
三、惟按量刑之輕重，係屬事實審法院得依職權自由裁量之事項
    ，苟已斟酌刑法第57條各款所列情狀，而未逾越法定刑度，
    不得遽指為違法。經查：原判決就被告犯罪情節，已在事實
    欄明白認定及於理由欄詳加論斷，並敘明審酌被告之素行、
    過失之情節、被害人死亡結果，尚未與被害人家屬達成和解
    等一切情狀，量處有期徒刑6月，並諭知如易科罰金，以100
    0元折算1日，就刑罰裁量職權之行使，既未逾越法律所規定
    之範圍，亦無濫用權限之情形，自不得認其量刑有何不當。
    公訴人上訴意旨，指摘原判決量刑過輕，為無理由，應予駁
    回。
四、查被告未曾故意犯罪受有期徒刑以上刑之宣告，有本院被告
    前案紀錄表附卷可佐，其於犯後坦承犯罪，且已與被害人家
    屬達成和解，賠償被害人家屬110萬元，有原審法院100年度
    司桃調字第40號損害賠償事件調解筆錄影本1紙附卷可稽，
    且於調解當場交付上開賠償金予告訴人，其經此科刑教訓，
    日後當知所警愓，本院認其所受上開刑之宣告，以暫不執行
    為適當，依法諭知緩刑2年。
據上論斷，應依刑事訴訟法第368條、第373條，刑法第74條第1
項第1款，判決如主文。
本案經檢察官李良忠到庭執行職務。
中    華    民    國   100    年    5     月    10    日
                  刑事第二庭審判長法  官  洪光燦
                                  法  官  李麗玲
                                  法  官  林恆吉
以上正本證明與原本無異。
不得上訴。
                                  書記官  陳盈璇
中    華    民    國   100    年    5     月    11    日
附件：
臺灣桃園地方法院刑事判決           99年度審交易字第415號
公  訴  人  臺灣桃園地方法院檢察署檢察官
被      告  吳漢銘  男  24歲（民國○○年○月○○日生）
                    身分證統一編號：Ｚ000000000號
                    住桃園縣八德市○○街38號6樓
上列被告因過失致死案件，經檢察官提起公訴（99年度偵字第22
302 號），嗣於本院準備程序進行中，被告就被訴事實為有罪之
陳述，經本院告知簡式審判程序意旨，並聽取當事人之意見後，
本院裁定改依簡式審判程序審理，並判決如下：
    主  文
吳漢銘因過失致人於死，處有期徒刑陸月，如易科罰金，以新臺
幣壹仟元折算壹日。
    事實及理由
一、犯罪事實：
    吳漢銘於民國99年8月8日晚間8時許，騎乘車牌號碼237-DMW
    號重型機車，沿桃園縣八德市○○路由北往南方向行駛，行
    經建國路380號前，本應注意車前狀況，並隨時採取必要措
    施，且當時為天候晴、夜間有照明，道路為乾燥、無缺陷、
    無障礙物之柏油路面、視距尚屬良好，依客觀情狀並無不能
    注意之情事，適有行人邱素卿因於上開處所一百公尺內無行
    人穿越道而正欲穿越建國路，吳漢銘竟疏未注意車前狀況，
    撞上在其右前方（起訴書誤載為左前方，業經蒞庭檢察官當
    庭更正）之行人邱素卿，致邱素卿受有蜘蛛網膜下腔出血、
    硬腦膜下出血等傷害，經先送行政院衛生署桃園醫院，再轉
    送林口長庚醫院急救後，仍於99年8月9日下午3時許，因顱
    內出血併神經性休克、頭部鈍性傷而不治死亡。吳漢銘於肇
    事後，尚未被有偵查犯罪權限之機關或公務員發覺前，即停
    留現場，並向前來處理之桃園縣政府警察局交通隊八德小隊
    警員坦承為肇事人，而自首接受裁判。
二、證據名稱：
  (一)被告吳漢銘於偵訊及本院審理時之自白。
  (二)告訴人何阿忠於警詢、偵訊中之指述。
  (三)桃園縣政府警察局道路交通事故現場圖、道路交通事故調
      查報告表（一）（二）、被告吳漢銘酒精測定紀錄單各1
      份、現場照片7張、案發地監視器翻拍照片3張、監視錄影
      光碟片1份。
  (四)被害人邱素卿之林口長庚醫院診斷證明書、臺灣桃園地方
      法院檢察署相驗屍體證明書、檢驗報告書各1份及相驗照
      片10張。
三、核被告吳漢銘所為，係犯刑法第276條第1項之過失致死罪。
    被告於車禍發生後偵查機關尚未發覺其犯罪前，向前來處理
    車禍事宜之警員坦承為肇事人，自首並接受裁判，此有桃園
    縣政府警察局道路交通事故肇事人自首情形紀錄表1份在卷
    可稽，爰依刑法第62條前段之規定，減輕其刑。爰審酌本件
    係被告騎乘重型機車，未充分注意車前狀況之過失情節及程
    度、致生被害人死亡之結果，造成被害人家屬難彌補之傷痛
    ，兼衡被告之素行、智識程度、犯罪後坦承犯行態度尚可及
    尚未與告訴人達成民事和解等一切情況，量處如主文所示之
    刑，並諭知易科罰金之折算標準。
四、應適用之法條：刑事訴訟法第273條之1第1項、第299條第1
    項前段、第310條之2、第454條第1項，刑法第276 條第1項
    、第62條前段、第41條第1項前段，刑法施行法第1條之1第1
    項、第2項前段，判決如主文。
五、如不服本判決，得自收受送達之翌日起10日內向本院提出上
    訴狀（應附繕本），其未敘述上訴理由者，應於上訴期間屆
    滿後20日內補提理由書狀於本院，上訴於臺灣高等法院。
本案經檢察官馮浩庭到庭執行職務。
中    華    民    國   100    年     1    月    31    日
                        刑事庭  法  官  鍾雅蘭
以上正本證明與原本無異。
                                書記官  洪明媚
中    華    民    國   100    年    1     月    31    日
附錄本案論罪科刑法條：
中華民國刑法第276條
（過失致死罪）
因過失致人於死者，處 2 年以下有期徒刑、拘役或 2 千元以下
罰金。
從事業務之人，因業務上之過失犯前項之罪者，處 5 年以下有期
徒刑或拘役，得併科 3 千元以下罰金。